最高法院刑事裁定　　　　　　　　　 111年度台抗字第1144號
抗　告　人　劉俊昌



上列抗告人因違反毒品危害防制條例案件，不服臺灣高等法院臺
中分院中華民國111年7月18日駁回其聲請再審之裁定（111 年度
聲再字第98號），提起抗告，本院裁定如下：
    主  文
抗告駁回。
    理  由
一、按刑事訴訟程序得據為受判決人之利益聲請再審之新事實、
    新證據，依刑事訴訟法第420條第1項第6款、第3項規定，固
    不以有罪判決確定前已存在或成立，而未及調查斟酌者為限
    ，其在判決確定後始存在或成立之事實、證據，亦屬之。然
    新事實、新證據仍須於單獨觀察，或與先前之證據綜合判斷
    後，得以合理相信其足以動搖原確定之有罪判決，使受有罪
    判決之人應受無罪、免訴、免刑或輕於原判決所認罪名之判
    決者，始足當之。又同法第420 條第1項第2款所示受有罪判
    決之人，以原判決所憑之證言已證明其為虛偽者為理由，提
    起再審之聲請，以經判決確定，或其刑事訴訟不能開始或續
    行非因證據不足者為限，始得為之，同條第2 項亦有明文規
    定。
二、本件抗告人即受判決人劉俊昌因違反毒品危害防制條例等罪
    案件，對於原審法院102年度上重訴字第10、11號、102年度
    上訴字第1515號確定判決（下稱原判決，經本院103 年度台
    上字第2196號判決，以抗告人部分之上訴不合法律上程式，
    予以駁回）犯罪事實欄七之㈠、㈡所載關於抗告人部分，依
    刑事訴訟法第420條第1項第2款及第6款規定聲請再審，其聲
    請意旨略如原裁定理由欄（下稱理由欄）一所載，並提出證
    人王智華於民國101年8月10日警詢筆錄及其於101 年10月31
    日、同年ll月8日、同年12月4日、102年3月14日偵訊筆錄，
    證人黃國菁於偵查中證稱其係於101 年10月22日18時，在臺
    中市河南路二段的爭鮮迴轉壽司附近向抗告人購買第一級毒
    品海洛因之證言，及抗告人持有門號0000000000號手機於10
    1 年8月3日之通聯對話紀錄表及基地台位置、鄭飛龍犯案記
    事本（下稱記事本）、101 年10月24日6時6分之通訊監察譯
    文關於黃國菁之發話內容暨黃國菁於101 年10月30日在臺中
    市政府警察局烏日分局採集尿液送驗呈海洛因陰性反應、第
    二級毒品甲基安非他命陽性反應等相關事證，另主張傳喚證
    人即房東鐘凱茂（原裁定部分記載為鍾凱茂應予更正）作證
    等證據方法，欲證明凡此單獨評價或與卷存先前之證據綜合
    判斷，足以動搖原判決關於抗告人上開論罪之結果，據為新
    證據等語。
三、原裁定略以：（一）抗告人聲請再審意旨如理由欄一、㈠之
    １及㈡部分，前已曾以同一原因向原審法院聲請再審，經原
    審法院就其所述之原因事實認無再審之理由，而分別以107
    年度聲再字第193 號、109年度聲再字第47號、109年度聲再
    字第176 號等裁定駁回其聲請（按抗告人不服各該裁定，均
    向本院提起抗告，並經本院依序以108年度台抗字第188號、
    109 年度台抗字第1093號、110年度台抗字第7號裁定駁回而
    告確定，原裁定漏未記載，應予補充）有相關裁定及臺灣高
    等法院被告前案紀錄表在卷可稽，本件此部分聲請再審之主
    張僅係再次舖陳前次主張內容，並未提出進一步之新事實、
    新證據；（二）聲請再審意旨如理由欄一、㈠之２、３部分
    ，原判決已就抗告人於101 年8月3日某時許販賣海洛因及甲
    基安非他命予王智華之犯罪事實，於其理由欄「二、（四）
    1.」中論述甚詳，且抗告人於101 年10月31日警詢時業已坦
    承不諱，並有其與王智華持用之手機間101 年8月3日通聯紀
    錄在卷可按。原判決綜合全案證據資料，本於事實審法院職
    權之作用，認定抗告人同時販賣海洛因、甲基安非他命予王
    智華之犯行，均已詳細說明其採證認事及不採信抗告人辯解
    之理由，所為論斷，亦俱有卷證資料可稽。至抗告人於本件
    提出之通聯對話紀錄表，雖稱王智華於101 年8月3日下午14
    時11分16秒、17秒撥打之第1、2通電話均係未接電話，然該
    通聯對話紀錄表之通話時間欄則分別顯示通話時間為28、27
    秒，並非未接電話，是抗告人此部分所述，即無可採。又抗
    告人於101年8月2日及同年月3日通聯時之基地台位置位於「
    臺中市○○區○○路000○0號5 樓頂」、「臺中市○○區○
    ○街000 巷00號10樓頂」，也與抗告人主張基地台位置未在
    臺中市等語，顯不相符。再者，抗告人於101 年10月31日警
    詢及檢察官訊問時均承認王智華有於逢甲文華會館A5棟日租
    套房內向其購買海洛因、甲基安非他命乙節，是抗告人以其
    係自101 年8月6日開始承租逢甲文華會館之套房而否認此部
    分犯行，自難採信。又抗告人所提記事本固於不同頁面分別
    記載「逢甲租DJ小姐0000000000」、「會館DJ小姐00000000
    64」、「7.24」、「房租金10,000」、「昌12,000」、「昌
    0000000000」等內容，惟均無法證明鄭飛龍確有於101年7月
    24日前承租逢甲文華會館；而記事本中記載之「昌12,000」
    、「昌0000000000」，亦無法證明抗告人與王智華有於101
    年8月3日向鄭飛龍購買新臺幣（下同）3 萬元之海洛因及甲
    基安非他命，且抗告人積欠鄭飛龍12,000元等情。抗告人另
    主張其係於101年6月經朋友介紹後才認識王智華，不可能於
    同年5 月間成為王智華之毒品上手等語。惟此部分僅抗告人
    之片面主張，而非新證據，均無法動搖原判決關於此部分有
    罪認定之結果，業經調卷審認，記明其判斷理由。並說明本
    件聲請再審所提傳喚證人鐘凱茂以證明其自101 年8月6日開
    始承租逢甲文華會館套房等證據方法，何以無調查之必要，
    乃認本件聲請再審意旨所列之論述及所憑之證據，僅係就原
    判決證據取捨及證明力之判斷之職權行使事項再行爭執，佐
    以抗告人亦未提出證人王智華、黃國菁有為虛偽證言之確定
    判決或其他替代確定判決之證明資料，因而駁回抗告人再審
    之聲請。依首揭說明，經核並無違誤。
四、抗告意旨仍執陳詞，以主觀上自認符合要件之新證據，就原
    裁定已為論駁之事項，徒憑己意，再事爭辯，及原判決取捨
    證據等採證認事職權行使，採不同之評價，指摘原裁定不當
    。應認本件抗告為無理由，予以駁回。
據上論結，應依刑事訴訟法第412條，裁定如主文。
中    華    民    國   111    年    9     月    28    日
                  刑事第六庭審判長法  官  李  英  勇  
                                  法  官  洪  兆  隆  
                                  法  官  楊  智  勝  
                                  法  官  邱  忠  義  
                                  法  官  鄧  振  球  
本件正本證明與原本無異
                                  書記官
中    華    民    國   111    年    10    月    3     日